【裁判字號】    99,上重更(二),6
【裁判日期】    990629
【裁判案由】    毒品危害防制條例
【裁判全文】
臺灣高等法院臺中分院刑事判決     99年度上重更(二)字第6號
上  訴  人
即  被  告  林文志
選任辯護人  張豐守  律師
            張淑琪  律師
上列上訴人因毒品危害防制條例案件，不服臺灣臺中地方法院96
年度訴字第2479號中華民國96年11月19日第一審判決（起訴案號
：臺灣臺中地方法院檢察署95年度偵字第12953、17343號），提
起上訴，判決後經最高法院第2次發回更審，本院判決如下：
    主    文
原判決關於林文志連續販賣第二級毒品及定應執行刑部分，均撤
銷。
林文志連續販賣第二級毒品，累犯，處有期徒刑柒年肆月。扣案
之ＳＯＮＹ  ＥＲＩＣＳＳＯＮ行動電話壹支沒收。未扣案之行
動電話壹具（廠牌不詳）沒收，如全部或一部不能沒收時，追徵
其價額或以其財產抵償之。未扣案之販賣第二級毒品甲基安非他
命所得財物合計新臺幣壹拾陸萬元沒收之，如全部或一部不能沒
收時，以其財產抵償之。
    犯罪事實
一、林文志（綽號：志兄、阿文、阿志）前曾有賭博、違反肅清
    煙毒條例、麻醉藥品管理條例等前科。又於民國85年間因違
    反肅清煙毒條例、麻醉藥品管理條例案件，經臺灣臺中地方
    法院以86年度訴字第698號判決判處應執行有期徒刑4年（煙
    毒3年4月、麻藥10月，二罪併定），上訴本院後，經本院以
    86年度上訴字第1373號判決駁回上訴確定；又於87年 5月23
    日，因詐欺案件，經臺灣臺中地方法院以86年度易字第6481
    號判決判處有期徒刑9月確定，上開2案3罪確定判決， 復經
    臺灣臺中地方法院以87年度聲字第2255號裁定合併定其應執
    行之刑為有期徒刑4年5月確定，經送監執行後，於88年 8月
    27日因縮短刑期假釋付保護管束出監，嗣因他案遭撤銷假釋
    ，而仍應執行殘刑2年6月11日，乃再於90年 7月20日入監執
    行殘刑，迨至92年11月13日始因縮刑期滿執行完畢。猶不知
    悔改，復明知甲基安非他命為毒品危害防制條例第2條第2項
    第 2款附表（即其附表二編號八九）所列管之第二級毒品，
    依法係不得販賣及持有，詎僅為圖謀厚利，竟基於販賣第二
    級毒品甲基安非他命以營利之概括犯意，自94年11月 5日後
    之某日起至95年 4月21日（起訴書及原審均誤為19日，詳見
    後述）前之5至10日間之某日止， 由林文志分別以所持用之
    SONY ERICSSON行動電話1支【已扣案，內插門號0000000000
    號SIM卡 1張（此SIM卡申請人為不知情之宋志傑申辦所有，
    申請日期為94年11月5日）】；及不詳廠牌行動電話1支【未
    扣案，內插門號0000000000號SIM卡 1張（此SIM卡申請人為
    不知情之黃志乾申辦所有，申請日期為95年 2月10日）】充
    為販賣第二級毒品甲基安非他命之聯絡工具。賴志明（綽號
    ：小支）則以插有門號0000000000號（ 此SIM卡申請人為顏
    淑芬，申請日期為95年2月3日）之行動電話及其他不詳門號
    之行動電話撥打林文志所持用之上開 2支門號行動電話，雙
    方並議妥購買第二級毒品甲基安非他命之數量、金額、時間
    及交易地點後，隨即由林文志攜帶該重約37. 5公克（即1台
    兩）之第二級毒品甲基安非他命外出，或在臺中市○○○○
    道附近之十字路口旁，林文志所駕駛不詳車牌號碼之自小客
    車內；或在臺中市○○區○○路60之6號3樓之3借住處 （該
    址原係由林文志及其女友陳妙瑛所租住，後由林文志約於95
    年4月9日左右出借予遭通緝中之賴志明暫住），由林文志交
    付第二級毒品甲基安非他命予賴志明，賴志明則交付價金新
    臺幣（下同）4萬元予林文志（其中1次交易所欠之價金則係
    在95年4月14日4時45分1秒，由賴志明以插有門號000000000
    0號之行動電話撥打林文志所持用門號0000000000號SONY ER
    ICSSON行動電話聯後始為交付），林文志即以上揭方式連續
    販賣第二級毒品甲基安非他命 4次予賴志明。嗣賴志明經警
    於95年 4月21日上午11時30分許，在臺中市○○區○○街與
    上明一街口處為臺中市警察局第三分局員警查獲，並扣得賴
    志明所有向林文志所購得之第二級毒品甲基安非他命 2包【
    合計警秤毛重37.2公克，此即賴志明最後一次向林文志所購
    得之第二級毒品甲基安非他命。同時自賴志明處另有查扣第
    一級毒品海洛因3包（合計驗餘淨重22.46公克，空包裝重2.
    29公克），此次賴志明所涉施用毒品犯行，業經臺灣臺中地
    方法院以95年度訴字第1953號認罪協商之宣示判決筆錄判決
    有罪確定，而扣案之第一、二級毒品亦經判決宣告沒收銷燬
    】。賴志明入監服刑後，於95年 6月12日在臺中市警察局第
    一分局訊問時，供出其第二級毒品甲基安非他命之來源為林
    文志（賴志明並因此而獲得減刑）而查知上情。
二、復經臺灣臺中地方法院檢察署檢察官指揮臺中市警察局第一
    分局員警，持由臺灣臺中地方法院法官所核發之搜索票（受
    搜索人分別為林文志、陳妙瑛），分別於附表一、二、三所
    示之時、地，查扣如附表一、二、三所列之物品。
三、案經臺中市警察局第一分局報請臺灣臺中地方法院檢察署檢
    察官偵查起訴。
    理  由
壹、本案應先予說明部分：
一、按檢察官就被告之全部犯罪事實以實質上或裁判上一罪起訴
    者，因各該部分事實間互有不可分關係，法院自應就全部事
    實予以合一審判，如僅就其中一部分加以審認，而置其他部
    分於不顧，即屬刑事訴訟法第379條第12款所稱 「已受請求
    之事項未予判決」之違法；此與以可分數罪起訴，如有漏判
    ，仍可補判之情形，迥然有別（最高法院87年度台上字第41
    40號判決意旨參見）。本件檢察官起訴書認：「核被告林文
    志所為，係犯毒品危害防制條例第4條第1項之販賣第一級毒
    品；同條第5項、第1項之販賣第一級毒品未遂； 同條第2項
    之販賣第二級毒品；及刑法第164條第1項之藏匿人犯等罪嫌
    。其持有第一級與第二級毒品之低度行為，為販賣第一級與
    第二級毒品之高度行為所吸收，不另論罪。而其與被告賴志
    明間就本件販賣第二級毒品給豐兄之犯行，有犯意聯絡及行
    為分擔，為共同正犯。而其先後多次販賣第一級（含未遂）
    、第二級毒品之犯行，時間密接，手法相同，犯構成要件同
    一之罪名，顯係基於概括犯意反覆為之，為連續犯，經依新
    舊刑法之比較，仍以修正前之連續犯規定較被告有利，故應
    依修正前刑法第56條規定以一罪論，而本罪之法定刑為死刑
    或無期徒刑，處無期徒刑者，得併科新臺幣1000萬元以下罰
    金，依法就死刑或無期徒刑部分不得加重其刑，僅就所規定
    罰金刑部分加重其刑。又被告所犯上述三罪間，犯意各別、
    行為互殊，請分論併罰。」即公訴檢察官起訴認被告林文志
    係犯有連續販賣第一級毒品罪、連續販賣第二級毒品罪及藏
    匿人犯罪3罪，並認就此3罪應予分論併罰。而有關藏匿人犯
    罪及連續販賣第一級毒品罪部分，業經原審及本院前審先後
    判處無罪確定在案，而最高法院本次係僅就販賣第二級毒品
    部分撤銷發回本院，且於判決文內敘明：「--上訴意旨據此
    指摘原判決不當，為有理由，應認原判決關於販賣第二級毒
    品部分仍有撤銷發回之原因。至原判決不另諭知無罪部分，
    基於審判不可分原則，應併發回。」之旨，依上開最高法院
    之見解，有關被告林文志被訴連續販賣第二級毒品甲基安非
    他命犯行部分，自均在本院所得審究之範圍。被告林文志之
    選任辯護人認本院所得審究之範圍僅限於被告林文志與賴志
    明共同販賣第二級毒品甲基安非他命予綽號：「豐兄」之許
    進芳1次得款5萬元部分，而不及於被告林文志被訴販賣第二
    級毒品甲基安非他命予同案被告賴志明部分，實尚有誤會。
二、本件證人賴志明遭查獲之正確時間應為95年 4月21日上午11
    時30分許，在臺中市○○區○○街與上明一街口處為臺中市
    警察局第三分局員警查獲（當時賴志明係因槍砲案件遭通緝
    ，緝獲後賴志明並於95年 4月21日入臺中監獄臺中分監執行
    ），當場並扣得賴志明所有之第二級毒品甲基安非他命 2包
    （合計警秤毛重37.2公克），同時另有查扣第一級毒品海洛
    因3包（合計驗餘淨重22.46公克，空包裝重2.29公克），惟
    檢察官起訴書則誤認賴志明係於95年 4月19日10時30分許，
    在臺中市○○路、上安路遭查獲（見起訴書第2頁第2、3、4
    行及第3頁第13、14行），故證人賴志明於95年6月12日檢察
    官偵訊時所為結證稱：「向林文志買的，我被警察查獲的前
    5天到10天，林文志賣我的---」之內容，其正確之意思應係
    在95年4月21日查獲前之5至10日向林文志所購買，而非如檢
    察官所起訴誤認之95年 4月19日10點30分，此應特別指出【
    此關係到檢察官起訴書犯罪事實二、(一)欄內犯罪時間之誤載
    （即起訴書第1項倒數第5行）】。
三、證人即同案被告賴志明於本院上訴審經具結後所為之證詞，
    因證人賴志明此部分涉及偽證犯行，業經檢察官於99年 4月
    14日以99年度偵字第8276號提起公訴，且賴志明於該偽證案
    件審理時（即臺灣臺中地方法院99年度訴字第1287號）亦均
    坦承確係為偽證，而其先前所為結證被告林文志先後販賣第
    一級毒品海洛因及第二級毒品甲基安非他命之內容均係實在
    等情在卷，此業經本院依職權調取臺灣臺中地方法院檢察署
    99年度偵字第8276號偵查卷，及臺灣臺中地方法院99年度訴
    字第1287號卷核對無誤，並有上開案卷之影卷附卷可稽，足
    認證人賴志明於本院上訴審（即97年度上重訴字第12號）97
    年10月8日經結證後所為之證詞確係屬偽證無誤。
四、有關同案被告賴志明所持用插有門號0000000000號 （此SIM
    卡申請人為顏淑芬申辦，申請日期為95年2月3日）之行動電
    話，該門號0000000000號行動電話監聽期間係自95年4月3日
    上午10時起至95年5月2日上午10時止，有臺灣臺中地方法院
    檢察署所核發之 95年中檢惠愛聲監字第419號通訊監察書及
    通訊監察書電話附表影本各 1份附卷可稽（見臺中市警察局
    第一分局刑案偵查卷第180、181頁）。而有關電話監聽之內
    容，其最大之證據價值（即證明力）係在證明通話雙方之間
    確有於何時間，為何內容之對話，雖在販賣毒品案件中，並
    不能完全以電話監聽之內容推測知悉交易雙方當場面對面時
    之交易細節【包括正確之交易時間、地點、毒品數量、成交
    之價格及有無當場為另一次交易時間、地點之約定】，然由
    電話監聽之內容仍非不可探知全部或部分之事實，是通訊監
    察內容（當然不包括施行監聽者自行加註之臆測文字）在證
    明每一單一之犯罪事實時，雖有「時間、金額、地點及次數
    」等無法與被告之自白或證人之證述內容互核一致之處，但
    仍不得據此不足之處，逕為推定通訊監察之內容全然不可採
    信，而不具證據證明力（即證明力之強弱仍應依對話內容為
    不同之認定）。
貳、有關於證據能力部分：
    按我國刑事訴訟法基於證據裁判主義及證據能力之規定，得
    以作為認定犯罪事實之依據，以有證據能力之證據為限，惟
    於審判期日證人所為陳述與審判外之陳述相異時，可提出該
    證人先前所為自我矛盾之陳述，用來減低其在審判時證言之
    證明力，此種作為彈劾證據使用之傳聞證據，因非用於認定
    犯罪事實之基礎，不受傳聞法則之拘束（最高法院97年度台
    上字第6321號判決意旨參見）；又按傳聞排除法則中所謂審
    判外陳述，無證據能力，係針對證據目的在於待證事實爭點
    （issue on fact ）之證據資格而言，倘若證據之目的僅係
    作為彈劾證據憑信性之用（issue on credibility），旨在
    質疑待證事實之成立者，其目的並非待證事實之成立，則無
    此排除法則之適用 （最高法院98年度台上字第949號判決意
    旨參照 ）。再按刑事訴訟法第159條之1第2項所規定：「被
    告以外之人於偵查中向檢察官所為之陳述，除顯有不可信之
    情況者外，得為證據。」其中所謂「顯有不可信之情況」之
    條件，核指陳述當時之「週遭客觀情況」而言，亦即須陳述
    當時，週遭存有客觀顯有不可信之特別情況，於偵查中向檢
    察官所為之陳述，始欠缺證據能力（最高法院98年度台上字
    第949號判決意旨參見）。 本件被告林文志及其選任辯護人
    對於本案證據能力部分，除表示證人賴志明、林怡惠、張欽
    騰等人於警詢之陳述，均係被告以外之人於審判外之陳述；
    另證人賴志明、張欽騰、蘇文進等人於偵查中所為之陳述，
    或因未經被告及其辯護人行使反對詰問權；或因未具結，故
    均無證據能力外，對其他證據部分，則未表示意見（見99年
    3月8日刑事上訴理由狀及本院99年 6月15日審判筆錄）。經
    查：
一、按被告以外之人，於審判外之言詞或書面陳述，除法律有規
    定者外，不得作為證據，刑事訴訟法第159條第1項定有明文
    。本案證人賴志明、林怡惠、張欽騰等人於警詢之陳述，因
    屬被告以外之人於審判外之言詞陳述，且經辯護人於本院主
    張不得作為證據，復無刑事訴訟法第159條之2、第159之3、
    第159條之5所定之例外情形，依同法第159條第1項規定，自
    無證據能力，但仍得用以作為彈劾證據憑信性之用。
二、按現行刑事訴訟法第287條之2規定「法院就被告本人之案件
    調查共同被告時，該共同被告準用有關人證之規定」，即共
    同被告對於其他共同被告之案件而言，為被告以外之第三人
    ，本質上屬於證人，為確保被告對證人之對質詰問權，證人
    於審判中，應依法定程序，到場具結陳述，並接受被告之詰
    問，其陳述始得作為認定被告犯罪事實之判斷依據。本件證
    人即共犯賴志明於原審、本院前審（即更(一)審）及本院審理
    時以證人身分具結作證，並已確實保障被告林文志及其選任
    辯護人等之對質詰問權及詰問權，本院認以證人賴志明上揭
    經結證後所為之證述作為證據為適當【至證人賴志明於本院
    上訴審（即97年度上重訴第12號）經結證後所為之證詞，因
    證人賴志明此部分涉及偽證犯行，業經檢察官提起公訴，且
    賴志明於該偽證案件審理時均坦承確係偽證在卷，故此部分
    證人賴志明於本院上訴審97年10月 8日所為之證述既屬偽證
    ，當不得引據為對被告林文志有利之認定】。
三、按刑事被告之詰問權，係指訴訟上被告有在審判庭盤詰證人
    之權利；偵查中檢察官訊問證人，旨在蒐集被告犯罪證據，
    以確認被告嫌疑之有無及內容，與審判中透過當事人之攻防
    ，經由詰問程序調查證人以認定事實之性質及目的有別。偵
    查中辯護人僅有在場權及陳述意見權， 刑事訴訟法第245條
    第2項前段規定甚明， 檢察官訊問證人並無必須傳喚被告使
    其得以在場之規定，同法第248條第1項前段雖規定「如被告
    在場者，被告得親自詰問」，亦僅賦予該在場被告於檢察官
    訊問證人時得親自詰問證人之機會而已，被告如不在場，殊
    難期有親自詰問之可能。此項未經被告詰問之被告以外之人
    於偵查中向檢察官所為之陳述，依刑事訴訟法第159條第1項
    、第159條之1第2項之規定， 除顯有不可信之例外情況外，
    原則上為「法律規定得為證據」之傳聞例外，依其文義解釋
    及立法理由之說明，並無限縮於檢察官在偵查中訊問證人之
    程序，應已給予被告或其辯護人對該證人行使反對詰問權者
    ，始有證據能力之可言。為保障被告之反對詰問權，並與現
    行法對傳聞例外所建構之證據容許範圍求其平衡，證人在偵
    查中雖未經被告之詰問，倘被告於審判中已經對該證人當庭
    及先前之陳述進行詰問，即已賦予被告對該證人詰問之機會
    ，則該證人於偵查中之陳述即屬完足調查之證據，而得作為
    判斷之依據 （最高法院97年度台上字第405號判決意旨參照
    ）。本案證人賴志明、林怡惠、蘇文進等人於偵查中之結證
    ，雖未經被告林文志之詰問，然被告林文志及其選任辯護人
    等於原審已經對證人賴志明、林怡惠、蘇文進等人進行交互
    詰問程序，實已賦予被告林文志對上開證人詰問之機會，確
    保其反對詰問權，則證人賴志明、林怡惠、蘇文進三人於偵
    查中之結證即屬完足調查之證據，而得作為本院判斷之依據
    。況現階段刑事訴訟法規定檢察官代表國家偵查犯罪、實施
    公訴，依法其有訊問被告、證人及鑑定人之權，證人、鑑定
    人且須具結，而實務運作時，檢察官偵查中向被告以外之人
    所取得之陳述，原則上均能遵守法律規定，不致違法取供，
    其可信度極高，職是，被告以外之人前於偵查中已具結而為
    證述，除反對該項供述得具有證據能力之一方，已釋明「顯
    有不可信之情況」之理由外，不宜以該證人未能接受他造之
    反對詰問為由，即遽指該證人於偵查中之陳述不具證據能力
    。且所謂不可信性情況，法院應審酌被告以外之人於陳述時
    之外在環境及情況，例如：陳述時之心理狀況、有無受到外
    力干擾等，以為判斷之依據。本件證人賴志明、林怡惠、蘇
    文進等人於檢察官偵查中，以證人之身分陳述，經告以具結
    義務及偽證處罰後，於命證人朗讀結文後具結，其等係於負
    擔偽證罪之處罰心理下證述，並以具結擔保其供述之真實性
    ，又無受其他不當外力干擾之情形，而渠 3人於原審亦未曾
    提及檢察官在偵查時有不法取供之情形，且被告林文志及其
    選任辯護人於本院審理時亦均未提出、主張任何可供證明證
    人賴志明、林怡惠、蘇文進等人於檢察官偵訊時經具結後所
    為之陳述，究有如何之「顯有不可信之客觀情況」以供本院
    得以即時調查，依上說明， 證人賴志明、林怡惠、蘇文進3
    人於檢察官偵查中經具結之證言自均具有證據能力。
四、按所謂被告以外之人於審判外之陳述，係指被告以外之人就
    其曾經參與或見聞之事實，事後追憶並於審判外為陳述者而
    言。如被告以外之人係被告犯罪之共同正犯、共犯、相對人
    、被害人或其他關係人，而於被告實行犯罪行為時與被告為
    言詞或書面對談，且其對話之本身即係構成被告犯罪行為之
    部分內容者，因非屬其事後就曾經與聞之事實所為之追憶，
    自與審判外之陳述有間，二者不容混淆。又國家基於犯罪偵
    查之目的，對被告或犯罪嫌疑人進行通訊監察，乃係以監控
    與過濾受監察人通訊內容之方式，蒐集對其有關之紀錄，並
    將該紀錄予以查扣，作為認定犯罪與否之證據，屬於刑事訴
    訟上強制處分之一種，而監聽係通訊保障及監察法（下稱：
    通保法） 第13條第1項所定通訊監察方法之一，司法警察機
    關依法定程序執行監聽取得之錄音，係以錄音設備之機械作
    用，真實保存當時通訊之內容，如通訊一方為受監察人，司
    法警察在監聽中蒐集所得之通訊者對話，若其通話本身即係
    被告進行犯罪中構成犯罪事實之部分內容，則依前開說明，
    自與所謂「審判外之陳述」無涉，應不受傳聞法則之規範，
    當然具有證據能力。至司法警察依據監聽錄音結果予以翻譯
    而製作之監聽譯文，屬於文書證據之一種，於被告或訴訟關
    係人對其譯文之真實性發生爭執或有所懷疑時，法院固應依
    刑事訴訟法第165條之1第2項規定，以適當之設備，顯示該
    監聽錄音帶之聲音，以踐行調查證據之程序，俾確認該錄音
    聲音是否為通訊者本人及其內容與監聽譯文之記載是否相符
    ；或傳喚該通訊者；或依其他法定程序，為證據調查。倘被
    告或訴訟關係人對該通訊監察譯文之真實性並不爭執，即無
    勘驗辨認其錄音聲音之調查必要性，法院於審判期日如已踐
    行提示監聽譯文供當事人辨認或告以要旨，使其表示意見等
    程序並為辯論者，其所為之訴訟程序即無不合（最高法院97
    年度台上字第5940號判決意旨參見）。又按有事實足認被告
    或犯罪嫌疑人有最輕本刑為3年以上有期徒刑之罪嫌，並危
    害國家安全或社會秩序情節重大，而有相當理由可信其通訊
    內容與本案有關，且不能或難以其他方法蒐集或調查證據者
    ，得發通訊監察書。通訊監察書，偵查中由檢察官依司法警
    察機關聲請或依職權核發，審判中由法官依職權核發，修正
    前通訊保障及監察法第5條第1項第1款、第2項定有明文。是
    如依上開程序之通訊監察所取得之證據，即屬依法定程序所
    取得，自有證據能力。本件對同案被告賴志明所持用插有門
    號0000000000號之行動電話所為之通訊監察（該門號000000
    0000號行動電話監聽期間係自95年4月3日上午10時起至95年
    5月2日上午10時止），係臺灣臺中地方法院檢察署依法所核
    發， 有95年中檢惠愛聲監字第419號通訊監察書及通訊監察
    書電話附表影本各 1份附卷可稽（見臺中市警察局第一分局
    刑案偵查卷第180、181頁），是該通訊監察譯文取得之合法
    性當無疑義。又本件被告林文志及同案被告賴志明 2人均坦
    認係渠 2人之對話無誤，復經本院於審判期日踐行提示通訊
    監聽譯文供當事人及被告林文志之選任辯護人辨認並告以要
    旨，使渠等表示意見，是該通訊監察譯文自具有證據能力。
五、卷附之查扣物品照片等，均係屬機械性紀錄特徵，也就是認
    識對象的是照相鏡頭，透過鏡頭形成的畫面映寫入膠卷或特
    定儲存設備內（如記憶卡），然後還原於照相紙上，故照相
    中不含有人的供述要素，再現實情形與作為傳達結果的照相
    ，在內容上的一致性是透過機械的正確性來加以保障的，在
    照相中並不存在人對現實情形的知覺、記憶，在表現時經常
    可能發生的錯誤（如知覺的不準確、記憶隨時間推移而發生
    的變化、遺忘），故照相當然是非供述證據，並無傳聞法則
    之適用，惟上開照片既係透過相機拍攝後所得，且與本案犯
    罪事實具有關聯性，且被告及其選任辯護人對於卷內所附之
    上揭各該照片亦均未表示異議主張係執法人員違法取得，經
    查又無不得作為證據之事由，依法自得作為證據，而有證據
    能力（最高法院97年度臺上字第3854號判決意旨參見）。
六、又本件如犯罪事實欄所載扣案之物品（如附表一、二、三所
    示），均非屬供述證據而無傳聞法則之適用，惟查：上開扣
    案如犯罪事實欄所載之物品，均係依法定程序合法所扣得（
    即經警持搜索票所為之合法搜索），且查無其他證據足以證
    明係執法人員以違法手段所取得，其與本案具有關聯性者，
    當有證據能力。
七、按證據能力乃證據資料容許為訴訟上證明之資格，屬證據形
    式上之資格要件；至證據之證明力，則為證據之憑信性及對
    於待證事實實質上之證明價值。證據資料必須具有證據能力
    ，容許為訴訟上之證明，並在審判期日合法調查後，始有證
    明力可言，而得為法院評價之對象。又修正後刑事訴訟法第
    159條之4規定，可作為證據之文書有：一、除顯有不可信之
    情況外，公務員職務上製作之紀錄文書、證明文書。二、除
    顯有不可信之情況外，從事業務之人於業務上或通常業務過
    程所須製作之紀錄文書、證明文書。三、除前二款之情形外
    ，其他於可信之特別情況下所製作之文書。 而該法條第2款
    所稱從事業務之人於業務上或通常業務過程所須製作之紀錄
    文書、證明文書，因係於通常業務過程不間斷、有規律而準
    確之記載，且大部分紀錄係完成於業務終了前後，無預見日
    後可能會被提供作為證據之不實登載動機，不實之可能性小
    ，除非該等紀錄文書或證明文書有顯然不可信之情況，否則
    有承認其為證據之必要；因此，採取上開文書作為證據，應
    注意該文書之製作，是否係於例行性之業務過程中，基於觀
    察或發現而當場或即時記載之特徵。經查，卷附之門號0000
    000000、0000000000號之雙向通聯紀錄資料，本係由該電信
    業者（臺灣大哥大、東信公司）為計算電話通話費用，而以
    電信業者管控中之電腦設備逐筆紀錄通話門號之通話日期、
    時間長短、通話對方門號等。則上開門號通聯紀錄資料，顯
    非為訴訟上之特定目的而製作，而係屬於通常業務過程中不
    間斷的有規律記載，是其記載者，不具有個案性質，自係屬
    於從事業務之人於業務上或通常業務過程所須製作之紀錄文
    書，經查亦無顯不可信之情況，上開門號0000000000、0000
    000000號之雙向通聯紀錄資料，應具有證據能力。
八、按刑事訴訟法第159條之5第2項所定 ：「當事人、代理人或
    辯護人於法院調查證據時，知有第159條第1項不得為證據之
    情形，而未於言詞辯論終結前聲明異議者，視為有前項之同
    意。」乃係基於證據資料愈豐富，愈有助於真實發現之理念
    ，酌採當事人進行主義之證據處分權原則，並強化言詞辯論
    主義，透過當事人等到庭所為之法庭活動，在使訴訟程序順
    暢進行之要求下，承認傳聞證據於一定條件內，得具證據適
    格。此種「擬制同意」， 因與同條第1項之明示同意有別，
    實務上常見當事人等係以「無異議」或「沒有意見」表示之
    ，斯時倘該證據資料之性質，已經辯護人閱卷而知悉，或自
    起訴書、原審判決書之記載而了解，或偵、審中經檢察官、
    審判長、受命法官、受託法官告知，或被告逕為認罪答辯或
    有類似之作為、情況，即可認該相關人員於調查證據之時，
    知情而合於擬制同意之要件（最高法院96年度台上字第4174
    號判決意旨參見）。經查，本件除上述一、二、三、四、五
    、六、七所述部分外，其餘卷內所引用之供述證據【含言詞
    及書面陳述】，其性質屬於被告以外之人於審判外的陳述，
    而為傳聞證據， 且查無符合刑事訴訟法第159條之1至之4等
    前4條之情形者 ，原雖無證據能力，然此部分供述證據【含
    言詞及書面陳述】內容，業經本院審理時予以提示並告以要
    旨，且經檢察官、被告林文志及其選任辯護人表示意見。當
    事人及辯護人已知上述供述證據乃屬傳聞證據，且被告及其
    選任辯護人於本院審判期日中均未對此部分之證據表示意見
    ，且迄至言詞辯論終結前亦未聲明異議，本院審酌上開證據
    資料製作時之情況，或因距離案發時間較近；或因較無人情
    施壓或干擾，且亦無違法、不當取供之情形存在及證明力明
    顯過低之瑕疵，亦認為以之作為證據應屬適當，揆諸前開規
    定，爰依刑事訴訟法第159條之5規定，認為以之作為本案之
    證據亦屬適當，自均有證據能力。
九、按被告（此不同於被告以外之人）之自白，非出於強暴、脅
    迫、利誘、詐欺、疲勞訊問、違法羈押或其他不正之方法，
    且與事實相符者，得為證據，刑事訴訟法第156條第1項定有
    明文。本件被告於警詢、檢察官偵查中、原審、本院上訴審
    、本院前審及本院審理時所為之自白（包括部分自白），被
    告林文志及其選任辯護人於本院審理辯論終結前均未提出其
    他可供證明被告下列經本院所引用之於警詢、檢察官偵查中
    、原審、本院上訴審、本院前審及本院審理時所為之自白（
    包括部分自白），究有如何之遭受「強暴、脅迫、利誘、詐
    欺、疲勞訊問、違法羈押或其他不正之方法」始為自白之證
    據，以供本院得以即時調查審認，並參酌上開所述非屬於供
    述證據部分之證據等，均足認被告下列經本院所引用之於警
    詢、檢察官偵查中、原審、本院上訴審、本院前審及本院審
    理時所為之自白（包括部分自白），其與事實相符者，依法
    自得為證據。
、有關於實體認定部分：
一、訊據上訴人即被告（下稱：被告）林文志，固於本院前審坦
    認持用0000000000號行動電話 （見上訴審卷一第144頁筆錄
    ），惟均矢口否認有於前揭時、地連續販賣第二級毒品甲基
    安非他命予賴志明 4次，並辯稱：伊沒有販賣第二級毒品甲
    基安非他命予賴志明，賴志明所說前後不一，實不足採信云
    云。被告之選任辯護人則為被告辯護略稱：賴志明所述與卷
    證的資料反覆其詞，已經說了很多次，不知道何次為真，這
    是嚴重的質疑。在賴志明講的時間點，只有他一人所述，其
    他卷證如監聽紀錄的都沒有，也無任何通聯記錄，其他的都
    沒有。在刑事證據法上，稱欠缺補強證據，賴志明所述不實
    在。賴志明供出有向被告購買毒品，這部分賴志明歷審說法
    也嚴重歧異，賴志明在原審時，有答稱供出上手請求減刑，
    所以先前供稱向被告林文志購買毒品，為立即的目地，故陳
    述動機及真實性值得懷疑，在鈞院上訴審時，已據實陳述確
    實沒向被告林文志購買毒品。本件賴志明指證向被告林文志
    購買第二級毒品甲基安非他命之證言，係具有重大瑕疵，又
    別無其他補強證據可供佐證，此部分鈞院前審判決以不能單
    憑賴志明片面說詞，率為認定被告林文志有此部分販賣第二
    級毒品甲基安非他命予賴志明之犯行，因而為被告林文志無
    罪之諭知，核其認事用法，均屬至當。且檢察官就此部分未
    據上訴（其中販賣第一級毒品部分業已無罪確定），最高法
    院發回意旨，亦未指摘鈞院前審關於此部分無罪判決有何不
    當，足認被告林文志確無販賣第二級毒品予賴志明等語。
二、本院查：
  (一)按證人之陳述有部分前後不符，或相互間有所歧異時，或因
    記憶淡忘、或事後迴護被告、或因其他事由所致，究竟何者
    為可採，法院仍得本其自由心證予以斟酌，非謂一有不符或
    矛盾，即應認其全部均為不可採信；尤其關於行為動機、手
    段及結果等之細節方面，證人之證言，有時亦有予渲染之可
    能；然其基本事實之陳述，若果與真實性無礙時，則仍非不
    得予以採信（最高法院74年度臺上字第1599號判例要旨、90
    年度臺上字第6078號判決要旨參照）；況認事採證、證據之
    取捨及證據證明力之判斷，俱屬事實審法院之職權，苟無違
    證據法則，自不能指為違法；是供述證據前後雖有差異或矛
    盾，事實審法院非不可本於經驗及論理法則，斟酌其他情形
    ，作合理之比較，定其取捨；其就供述證據之一部，認為真
    實者，予以採取，亦非法則所不許。因之，證人供述之證據
    ，前後縱有差異，事實審法院依憑證人前後之供述證據，斟
    酌其他證據，本於經驗法則與論理法則，取其認為真實之一
    部，作為論罪之證據，自屬合法（最高法院90年度台上字第
    6943號判決要旨參照）。
  (二)再按非法販賣海洛因等毒品之交易型態，有所謂「大盤」、
    「中盤」或「小盤」之分。其中「大盤」或「中盤」者，倘
    時機掌握得宜，或可查獲電子秤、帳冊、分裝袋等販賣工具
   ，且因購買者眾，一旦事發，必有多數知情或買受人等可為
    證人。然在「小盤」與偶發之零星交易，因係一手交錢，一
    手交貨，交易方法簡單，對象不多，無須使用任何販賣工具
    ，亦無記載帳冊之必要。此種交易方式，因交易時間短暫，
    未必有第三者知悉其情事，且茍非警方事先獲知情報，甚難
    於交易現場當場查獲。法院固不應僅憑購買者片面之指證，
    據以認定被告之非法販賣毒品之犯行，然購買者之指證在證
    據法則上既屬人證之一種，與被告之自白不得作為認定事實
    唯一證據之情形不同，如購買者之指證並無矛盾或瑕疵，亦
    未違背經驗法則與論理法則時，自不應僅因無法查得其他直
    接佐證，即對購買毒品者所為對販毒者不利之指證，全然捨
    棄不採（最高法院93年度台上字第5742號判決意旨參見）；
    另查販賣毒品之行為係屬重罪，且販賣毒品行為之特質本係
    極為秘密之行為，不論係事前之聯絡或事中之交易，販毒者
    及購毒者無不極盡所能的去防免遭他人發現，從而購毒者事
    後之指證往往極有可能成為唯一之證據，此乃販賣毒品案件
    中所常見之情形，又施用毒品之人為滿足其毒癮，須常常向
    上手之藥頭購買毒品，則購毒者在間隔一段時間後經記憶所
    為之指述，常有因記憶錯誤或時間錯置之情形，造成陳述有
    部分前後不符，或相互間有所歧異，然究竟何者為可採，法
    院仍得本其自由心證予以斟酌，非謂一有不符或矛盾，即應
    認其全部均為不可採信。
  (三)證人即同案被告賴志明於本院上訴審（即97年度上重訴字第
    12號）97年10月 8日經具結後所為之證詞，因證人賴志明此
    部分涉及偽證犯行，業經檢察官於99年 4月14日以99年度偵
    字第8276號提起公訴，且賴志明於該偽證案件審理時（即臺
    灣臺中地方法院99年度訴字第1287號）亦均坦承確係偽證在
    卷，此業經本院依職權調取臺灣臺中地方法院檢察署99年度
    偵字第8276號偵查卷，及臺灣臺中地方法院99年度訴字第12
    87號卷核對無誤，並有上開案卷之影卷在卷可稽，足認證人
    賴志明於本院上訴審（即97年度上重訴字第12號）97年10月
    8日經結證後所為之證詞確係屬偽證無誤， 則證人賴志明於
    於本院上訴審（即97年度上重訴字第12號）97年10月 8日經
    結證後所為之證詞，即不得執為對被告林文志有利認定之依
    據。
  (四)證人賴志明於本院審理時結證稱：「檢察官請求提示警卷通
    訊監察譯文4月14日4點45分1秒第189頁。審判長准予提示供
    證人賴志明閱覽。（檢察官問：是否為你和林文志的通話？
    ）證人賴志明答：是。」「【檢察官問：譯文說你說『阿志
    ，我等下拿錢去給你。』阿志說『好，等下買一些東西來吃
    ，』你回答『好。』」，你是要拿多少錢給林文志？】忘記
    了，可能是賭債或是買藥的錢。」「檢察官請求審判長提示
    他字卷95年6月12日檢察官對賴志明的訊問筆錄第9頁背面倒
    數第4至倒數2行。審判長准予提示供證人閱覽。檢察官問：
    『95年4月14日4點42分49秒，林文志與你通話的內容為何？
    』告以譯文要旨，他說『我跟他買毒品，欠他的錢，所以拿
    去給他。』（檢察官問：那時你說是買毒品的錢？）可能是
    ，我跟他買毒品不一定都是現金買的，有時他會先給我，我
    再慢慢給他錢。」「檢察官請求審判長提示鈞院上更一字卷
    第113至114頁。審判長准予提示經證人閱覽。【檢察官問：
    「張淑琪律師問『你在95年 4月14日你有沒有打電話給林文
    志？說要拿錢給林文志，這錢是什麼錢？』你說『沒有』張
    淑琪律師問『你與林文志的金錢往來是什麼關係？』你說『
    我曾向林文志借錢』張淑琪律師問『除借錢之外，有無其他
    關係？』你說『我不回答。』」同頁「審判長裁示就實回答
    問題，證人賴志明答『就是買毒品海洛因的錢。』」，這筆
    錢是什麼錢？】應該可能是買毒品的錢，也可能是我欠他的
    錢，因為錢都是混合一起算，所以我也不確定是什麼錢。」
    「（檢察官問：如果這筆錢，是你所稱的是買毒品的錢，是
    買海洛因或安非他命？）忘記了，兩種都有可能。」「（檢
    察官問：意思是你有跟他買過海洛因與安非他命？）對。」
    「（檢察官問：你涉及毒品危害防治條例，一審判決後，沒
    有上訴而定讞，被判多久？）13年。」【（檢察官問：原審
    法官因為你供出毒品來源是林文志對你減刑，可是你在臺中
    高分院97年上重訴字第12號，作證時為何會說「你是為了要
    指認林文志減刑，而刻意誣陷害林文志的，是虛構誣陷他的
    。」 檢察官請求提示鈞院97年上重訴字第12號毒品案件第5
    頁與背面。審判長准予提示供證人閱覽。檢察官問：「律師
    郭隆偉問『為何事後指認林文志？』證人賴志明答『因為我
    希望可以藉此減低刑期。』律師郭隆偉問『你與林文志是什
    麼關係？』證人賴志明答『只是單純朋友關係而已。』律師
    郭隆偉問『你是否因為本身的案子，指認林文志而減刑。』
    證人賴志明答『有。』」翻頁「律師郭隆偉問『警訊偵察，
    你提及與林文志的交易細節，是真的還是你虛構的？』證人
    賴志明答『是我虛構誣陷他的。』律師郭隆偉問『你是否知
    道誣陷他人會構成偽證罪責？』證人賴志明答『知道』」，
    你既然跟林文志買過一、二級毒品，而且一審也獲得減刑，
    你也對判決沒有上訴、確定，既然如此，在高分院上訴審會
    說是虛構要誣陷他的？）因為林文志是我朋友，之前在高院
    是幫他講話，後來就沒幫他講話。】「（檢察官問：你跟林
    文志買毒品甲基安非他命與海洛因，是虛構誣陷他的還是真
    有此事？）是真的。」「（檢察官問：在高分院上訴審中，
    為什麼要幫林文志講話？）因為他被判很重，看能不能幫他
    一下。」「（檢察官問：是你主動的還是他請求你改說法的
    ？）我主動的。」「檢察官請求提示他字卷檢察官於 6月12
    日訊問筆錄。審判長准予提示供證人閱覽。（檢察官問：這
    份筆錄內容是否屬實？如果屬實，是否可以當作今天訊問的
    內容？）買毒品時，不一定都是現金。「買18萬至3至4萬元
    」都是欠的，之外都正確。」「（檢察官問你被抓到時身上
    有被扣到甲基安非他命30多公克，毒品來源？）跟林文志買
    的。」「（檢察官問：買的時間，是否如同在警局及檢察官
    前講的時間？）時間忘記了，確定是跟他買的。」「（選任
    辯護人張豐守律師問：本件中你出庭很多次說法反覆，怎麼
    解釋？哪次為真？）只有高院那次，其他的都大同小異。」
    「（審判長問：從94年上半年至95年4月19日之前的5到10天
    ，你跟林文志購買幾次二級毒品甲基安非他命，每次數量、
    金額多少？）數量我忘記了，至少 4次以上。」「（審判長
    問：每次買的數量多少？） 1兩，約37.5克。」「（審判長
    問1兩多少錢？）新台幣4萬元左右。」「（審判長問：你說
    至少買4次，有沒有包括被查到那次？）有。」等語 （見本
    院99年3月16日審判筆錄），參酌以被告林文志於95年6月11
    日17時20分許，在臺中市○○區○○路與至善路口停車場遭
    警查獲時，當場在被告林文志身上扣得所持用之SONY ERICS
    SON行動電話1支【內插門號0000000000號SIM卡 1張（此SIM
    卡申請人為不知情之宋志傑申辦所有，申請日期為94年11月
    5日）】，而被告林文志在檢察官偵詢時亦坦承該扣案之SON
    Y  ERICSSON行動電話1支（內插門號0000000000號SIM卡1張
    ）係其所使用，且被告林文志亦不否認95年4月14日4點45分
    1秒通訊監察譯文之內容 （即小支：阿志我等一下拿錢去給
    你！阿志：好。等一下買一些東西來吃。小支：好），係其
    與賴志明之對話（以上均詳見96年 3月19日檢察官訊問筆錄
    ），衡以證人賴志明業已坦認其在本院上訴審（即97年度上
    重訴字第12號）97年10月 8日經結證後所為之證詞係屬偽證
    ，則證人賴志明自無再為偽證之必要，綜上足認證人賴志明
    於本院審理時所為之結證應係與事實相符而可採信。
  (五)又證人賴志明於原審審理時亦結證稱：「【選任辯護人郭隆
    偉律師問：你於95年4月19日（應為95年4月21日之誤）被警
    查獲並扣得毒品第一級毒品海洛因 3小包、第二級毒品安非
    他命 2包，該毒品來源為何？）是林文志。」等語。且證人
    賴志明於本院審理時亦結證稱該次遭查扣之毒品確係向被告
    林文志所購買（見本院99年3月16日審判筆錄），而95年4月
    21日賴志明遭查獲製作筆錄時，被告林文志尚未遭查獲（被
    告林文志係於95年6月11日始遭查獲）， 衡情賴志明當無故
    為誣陷被告林文志之必要，足認賴志明於95年 4月21日遭警
    查獲時所查扣之第二級毒品甲基安非他命 2包（合計警秤毛
    重37.2公克），確係於95年4月21日查獲前之5至10日向林文
    志所購買無誤。
  (六)綜上所述，被告林文志上開連續販賣第二級毒品甲基安非他
    命予賴志明 4次之犯行，並非僅有證人即同案被告賴志明之
    單一指證，尚有為給付價金約定之通聯對話譯文；及自賴志
    明處所查扣之第二級毒品甲基安非他命 2包（合計警秤毛重
    37.2公克）與查扣自被告林文志處供販賣第二級毒品甲基安
    非他命聯絡使用之SONY ERICSSON行動電話1支（內插門號00
    00000000號SIM卡1張）扣案可佐，足認被告林文志確實有自
    94年11月5日後之某日起至95年 4月21日前之5至10日間之某
    日止， 由被告林文志分別以所持用之SONY ERICSSON行動電
    話1支（內插門號0000000000號SIM卡1張）； 及不詳廠牌行
    動電話 1支（內插門號0000000000號SIM卡1張）充為聯絡工
    具，賴志明則以插有門號0000000000號之行動電話及其他不
    詳門號之行動電話撥打林文志所持用之上開 2支門號行動電
    話，先後共計聯絡購買第二級毒品甲基安非他命 4次，被告
    林文志共計得款16萬元（此係以對被告林文志最有利之認定
    方式認定），是以被告林文志上開所辯諸情均係臨訟之砌詞
    ，要無可採，本件事證明確，被告林文志連續販賣第二級毒
    品甲基安非他命4次之犯行洵堪認定。
三、被告林文志主觀上有營利意圖之說明：
    按販賣毒品之所謂販賣行為，係行為人基於營利之目的，而
    販入或賣出毒品而言。販賣毒品者，其主觀上須有營利之意
    圖，且客觀上有販賣之行為，即足構成，至於實際上是否已
    經獲利，則非所問。即於有償讓與他人之初，係基於營利之
    意思，並著手實施，而因故無法高於購入之原價出售，最後
    不得不以原價或低於原價讓與他人時，仍屬販賣行為。必也
    始終無營利之意思，縱以原價或低於原價有償讓與他人，方
    難謂為販賣行為，而僅得以轉讓罪論處（最高法院93年度台
    上字第1651號刑事判決意旨參照）。復衡以近年來毒品之濫
    用，危害國民健康與社會安定日益嚴重，治安機關對於販賣
    或施用毒品之犯罪行為，無不嚴加查緝，各傳播媒體對於政
    府大力掃毒之決心亦再三報導，已使毒品不易取得且物稀價
    昂，苟被告林文志於有償交付甲基安非他命予與賴志明之交
    易過程中無利可圖，縱屬至愚，亦無甘冒被取締移送法辦判
    處重刑之危險而平白從事上開甲基安非他命交易之理。是其
    販入之價格必較其出售之價格為低，而有從中賺取買賣價差
    牟利之意圖及事實，應屬合理認定。又販賣毒品甲基安非他
    命係違法行為，非可公然為之，而甲基安非他命亦無公定價
    格，係可任意分裝增減分量，且每次買賣之價格、數量，亦
    隨時依雙方之關係深淺、資力、需求量、對行情之認知、來
    源是否充裕、查緝是否嚴緊、購買者被查獲時供述購買對象
    之可能風險之評估等因素，而異其標準，機動調整，非可一
    概論之。從而販賣之利得，除非經行為人詳細供出各次所販
    賣之毒品之進價及售價，且數量俱臻明確外，實難察得其交
    易實情，然販賣者從價差或量差中牟利，方式雖異，惟其販
    賣行為在意圖營利則屬同一。從而，舉凡有償交易，除足以
    反證其確係另基於某種非圖利本意之關係外，通常尚難因無
    法查悉其精確之販入價格，作為是否高價賣出之比較，諉以
    無營利之意思而阻卻販賣犯行之追訴。本案被告林文志與賴
    志明交易甲基安非他命均屬有償行為，且被告林文志於賴志
    明來電後，即專程趕赴雙方約定地點交付甲基安非他命並收
    取價款，倘非有利可圖，自無平白甘冒觸犯重罪之風險及負
    擔車行往來之油費，而特意前往約定地點有償交付甲基安非
    他命予賴志明之理，足認被告林文志主觀上確有營利之意圖
    甚明。
四、新舊法比較之說明：
  (一)查被告林文志行為後，我國刑法於94年2月2日修正公布，95
    年7月1日施行（下稱新法；修正前刑法下稱舊法）後，依最
    高法院95年度第8次刑事庭會議決議之決議內容 ，有關新舊
    法適用原則摘要如下：
  新法第2條第1項之規定，係規範行為後法律變更所生新舊法
    律比較適用之準據法，於新法施行後，應適用新法第2條第1
    項之規定，為「從舊從輕」之比較。
  基於罪刑法定原則及法律不溯及既往原則，行為之處罰，以
    行為時之法律有明文規定者為限，必行為時與行為後之法律
    均有處罰之規定，始有新法第2條第1項之適用。
  比較時應就罪刑有關之共犯、未遂犯、想像競合犯、牽連犯
    、連續犯、結合犯，以及累犯加重、自首減輕暨其他法定加
    減原因（如身分加減）與加減比例等一切情形，綜其全部罪
    刑之結果而為比較。
  從刑附屬於主刑，除法律有特別規定者外，依主刑所適用之
    法律。
  連續犯連續數行為而犯同一之罪名，均在新法施行前者，新
    法施行後，應依新法第2條第1項之規定，適用最有利於行為
    人之法律。部分之數行為，發生在新法施行前者，新法施行
    後，該部分適用最有利於行為人之法律。若其中部分之一行
    為或數行為，發生在新法施行後者，該部分不能論以連續犯
    。
  新法第33條第5款規定罰金刑為新臺幣1千元以上，以百元計
    算之，新法施行後，應依新法第2條第1項之規定，適用最有
    利於行為人之法律。
  至本案涉及法律變更之部分，比較如下：
  刑法第2條第1項規定：
    查被告林文志行為後，刑法第2條第1項業已於94年2月2日修
    正公布，並自95年7月1日起施行。修正後刑法第2條第1項規
    定，已將新舊法律適用之「從新從輕」原則，改採「從舊從
    輕」原則，而此規定僅係規範行為後法律變更所生新舊法律
    比較適用之準據法，並非實體刑罰法律，自不生行為後法律
    變更之比較適用之問題，應逕行適用新法第2條第1項之規定
    ，為「從舊從輕」之比較。
  刑法第56條連續犯部分：
    被告林文志行為後，刑法第56條連續犯之規定 ，業於94年2
    月2日修正公布刪除， 並於95年7月1日施行，則被告林文志
    之犯行，因行為後新法業已刪除連續犯之規定，此刪除雖非
    犯罪構成要件之變更，但顯已影響行為人刑罰之法律效果，
    自屬法律有變更。而本件被告林文志全部行為均在舊法時期
    ，雖裁判在新法時，惟修正前刑法第56條有關連續犯之規定
    ，係將反覆實施之同類複數犯罪行為論以一罪，並得加重其
    刑至2分之1。而修正後已刪除連續犯之規定，在實務上將視
    各種具體犯罪類型，對於反覆實施之同類複數犯罪行為，或
    評價為一罪；或評價為併罰之數罪（參照該條修法理由）。
    若評為數罪而分別科處， 顯對被告更為不利，依新法第2條
    第1項規定，比較新、舊法結果， 仍應適用較有利於被告之
    行為時法律即舊法論以連續犯。
  刑法第47條規定：
    查被告林文志行為後刑法第47條有關累犯之規定，修正後刑
    法第47條第1項限制以「故意」再犯者為限， 方成立累犯，
    而本件被告林文志之販賣第二級毒品甲基安非他命犯行本即
    屬「故意」再犯，故修法前後之規定，對本件被告累犯之認
    定，不生任何影響，即無有利或不利之情形，於刑法修正施
    行後法院為裁判時，無庸為新、舊法之比較。個案如有其他
    應依刑法第2條第1項之規定為新、舊法之比較情形時，依綜
    其全部罪刑之結果而為比較後，整體適用法律（最高法院97
    年度第2次刑事庭會議決議參照）。
  毒品危害防制條例第4條第2項法定刑為罰金刑部分：被告行
    為後，刑法第33條第5款業於94年2月2日修正公布， 並自95
    年7月1日起施行； 修正後刑法第33條第5款規定「罰金：新
    臺幣1千元以上，以百元計算之。」與修正前刑法第33條第5
    款規定「罰金：1元以上。」不同。 比較新舊法結果，以舊
    法較有利於行為人，故依刑法第2條第1項前段規定，自應適
    用行為時之法律， 即修正前刑法第33條第5款規定決定其罰
    金部分之法定刑。
  綜上比較之結果，本院認以修正前之規定較有利於被告林文
    志。
  (二)按行為後法律有變更者，適用行為時之法律。但行為後之法
    律有利於行為人者， 適用最有利於行為人之法律，刑法第2
    條第1項定有明文。 此一規定係規範行為後法律變更所生新
    舊法律比較適用之準據法。而比較時應就罪刑有關之共犯、
    未遂犯、想像競合犯、牽連犯、連續犯、結合犯，以及累犯
    加重、自首減輕暨其他法定加減原因（如身分加減）與加減
    例等一切情形，綜其全部罪刑之結果而為比較。乃因各該規
    定皆涉及犯罪之態樣、階段、罪數、法定刑得或應否加、減
    暨加減之幅度，影響及法定刑或處斷刑之範圍，各該罪刑規
    定須經綜合考量整體適用後，方能據以限定法定刑或處斷刑
    之範圍，於該範圍內為一定刑之宣告（最高法院96年度台上
    字第7542號判決意旨參見）。是以比較適用最有利於行為人
    之法律時，應就罪刑有關之共犯、未遂犯、連續犯、牽連犯
    、結合犯以及累犯加重、自首減輕暨其他法定加減原因、加
    減例等一切情形，綜其全部之結果而為比較，再適用有利於
    行為人之法律處斷，且應就罪刑有關之一切情形，比較其全
    部之結果，而為整個之適用，不能割裂而分別適用有利益之
    條文。本件被告林文志行為後 ，毒品危害防制條例第4條業
    已修正，並於98年5月20日公布，同年5月22日施行【按法規
    之制定與法規之修正，如有特定生效日之必要者，依中央法
    規標準法第14條或第20條第2項準用第14條之規定， 應分別
    特定其施行日期。法規制定或前次修正基於特殊因素所特定
    之施行日期，並不適用於日後修正或再次修正之條文。又法
    律之制定或修正，若未明定施行日期者，中央法規標準法雖
    未規定應自何時生效，然法律既經制定或修正並經總統公布
    ，自應依一般原則，自公布日起算至第 3日發生效力。至於
    92年7月9日修正公布之毒品危害防制條例第36條規定：「本
    條例自公布後6個月施行。」其立法理由係謂 ：「(一)依修正
    草案第2條第3項規定，法務部需會同衛生署成立審議委員會
    每3個月定期檢討調整毒品之分級及品項， 而本次新增第四
    級毒品，有需要在新法施行前先經該審議會檢討後再調整公
    布，爰預留6個月緩衝期，以利處理。 (二)依本條例新修正之
    規定，有必要再訂定相關子法及修正相關法規，以配合本條
    例之施行，故亦有需要預留適當緩衝期，以利訂頒相關子法
    及相關法規之配合修正」。故該條規定，顯係因應該次修正
    之需，始預留適當之緩衝期。與本次之修正並未定有施行日
    期之特別規定，且亦未明示係基於何特殊因素而修正，自並
    不能適用92年7月9日修正公布之毒品危害防制條例第36條自
    公布後6個月施行之規定。】 是被告林文志犯罪後法律已有
    變更，修正前毒品危害防制條例第4條第2項規定為：「製造
    、運輸、販賣第二級毒品者，處無期徒刑或 7年以上有期徒
    刑，得併科新臺幣7百萬元以下罰金」。 修正後毒品危害防
    制條例第4條第2項規定為：「製造、運輸、販賣第二級毒品
    者，處無期徒刑或7年以上有期徒刑，得併科新臺幣1千萬元
    以下罰金。」從而，就本案被告林文志所犯販賣第二級毒品
    甲基安非他命罪，依刑法第2條第1項前段之規定，即應適用
    對被告林文志最有利之修正前毒品危害防制條例之規定。
五、按刑法上所謂販賣行為，不以販入後復行賣出為必要，只要
    以營利為目的，而有販入或賣出二者其一之行為，即足構成
    ，雖未及賣出，仍屬販賣既遂（參照最高法院88年度臺上字
    第2828號判決意旨）。次按刑事上販賣罪之完成，與民事上
    買賣契約之成立，二者之概念尚有不同。在民事上，買賣雙
    方就買賣標的物與價金等買賣要件之意思表示一致，其買賣
    契約固已成立。然刑事上之販賣行為，則須以營利為目的，
    將標的物販入或賣出，有一於此，其犯罪行為始為完成，苟
    行為人尚未將標的物販入或賣出，即難謂其販賣行為已屬完
    成。而所謂賣出，自應以標的物已否交付為斷，苟標的物已
    交付，縱買賣價金尚未給付，仍應論以販賣既遂罪；反之，
    如標的物尚未交付，縱行為人已收受價金，仍難謂其販賣行
    為已屬完成（參照最高法院88年度臺上字第3760號判決意旨
    ）。本件被告林文志所為連續販賣第二級毒品甲基安非他命
    之行為，均具有營利之意圖，已見前述。故核被告林文志所
    為，係犯修正前毒品危害防制條例第4條第2項之販賣第二級
    毒品罪。被告林文志販賣第二級毒品甲基安非他命前，其持
    有該級毒品之低度行為，應為持有後進而販賣之高度行為所
    吸收，不另論罪。又本件被告林文志行為後，刑法關於連續
    犯、累犯及主刑罰金刑等規定均有修正，依前揭最高法院95
    年度第 8次刑事庭會議決議內容，應綜其全部罪刑之結果而
    為比較後，始得判斷應適用新法或舊法，經本院為如上所示
    之比較後，認本件應依刑法第2條第1項前段，就連續犯、累
    犯及主刑罰金刑等之適用，應依舊法。 另被告林文志先後4
    次販賣第二級毒品甲基安非他命之犯行，均時間緊接，觸犯
    構成要件相同之罪名，顯係出於概括之犯意反覆為之，為連
    續犯，應依修正刪除前刑法第56條之規定以一罪論（即論以
    販賣第二級毒品既遂一罪），並依法加重其刑（因販賣第二
    級毒品罪之法定本刑為無期徒刑部分依法本不得加重，僅就
    其餘部分加重）。末查被告前曾於85年間因違反肅清煙毒條
    例、麻醉藥品管理條例案件，經臺灣臺中地方法院以86年度
    訴字第698號判決判處應執行有期徒刑4年（煙毒3年4月、麻
    藥10月，二罪併定），上訴本院後，經本院以86年度上訴字
    第1373號判決駁回上訴確定；又於87年 5月23日，因詐欺案
    件，經臺灣臺中地方法院以86年度易字第6481號判決判處有
    期徒刑9月確定，上開2案3罪確定判決， 復經臺灣臺中地方
    法院以87年度聲字第2255號裁定合併定其應執行之刑為有期
    徒刑4年5月確定，經送監執行後，於88年 8月27日因縮短刑
    期假釋付保護管束出監，嗣因他案遭撤銷假釋，而仍應執行
    殘刑2年6月11日，乃再於90年 7月20日入監執行殘刑，迨至
    92年11月13日始因縮刑期滿執行完畢，有臺灣高等法院被告
    前案紀錄表、在監在押全國紀錄表及臺灣臺中地方法院檢察
    署刑案資料查註紀錄表各 1份在卷可稽，被告林文志前受有
    期徒刑執行完畢，於五年以內，再犯本件有期徒刑以上之罪
    ，為累犯，應依修正前刑法第47條之規定遞加重其刑（因販
    賣第二級毒品罪之法定本刑為無期徒刑部分依法係不得加重
    ，故僅就其餘部分遞加重之）。
六、原審認被告林文志共同連續販賣第二級毒品甲基安非他命之
    犯罪事證明確，而予以論罪科刑，固非無見。然查：原審
    判決未及為前揭毒品危害防制條例新舊法比較之說明，稍有
    未洽起訴書記載被告林文志除有上揭 4次販賣第二級毒品
    甲基安非他命予賴志明之犯行以外，另認被告林文志自94年
    上半年之某日起，至95年4月19日前之5至10日間之某日止，
    尚有以第二級毒品甲基安非他命每37.5至40公克約3至4萬元
    之代價，連續在臺中市○○區○○路等處，販賣上述毒品給
    賴志明之其他販賣第二級毒品甲基安非他命之犯行；及被告
    林文志與賴志明基於販賣第二級毒品之犯意聯絡， 於95年4
    月11日6時25分前之某時， 由被告林文志先以電話與真實姓
    名年籍不詳，綽號「豐兄」之成年男子，聯繫交易毒品甲基
    安非他命之事宜， 並相約至臺中市○○路60之6號3樓之3賴
    志明之住處交付。 再於同日6時30分許，由賴志明將被告林
    文志事先交付之毒品甲基安非他命（數量不詳）交給「豐兄
    」，並收受「豐兄」所交付之對價 5萬元。「豐兄」離去後
    ，賴志明於6時30分5秒以0000000000號電話撥打0000000000
    號通知被告林文志，並將該款項交給被告林文志，共同販賣
    毒品甲基安非他命得逞，惟依卷內此部分之證據尚不足以證
    明被告林文志犯罪（詳見後述），原審判決卻逕予認定，同
    有未合。本件扣案物品原審未予各別查明與本件被告林文
    志連續販賣第二級毒品甲基安非他命予賴志明 4次之犯行究
    有何關連，即遽以宣告沒收銷燬之及沒收（詳後述）等，亦
    有可議。原審判決將附表一之查扣時間95年6月11日下午1
    7時20分許，誤載為96年6月11日下午17時20分許，同有未洽
    。本件被告林文志上訴理由仍空言否認有販賣第二級毒品甲
    基安非他命予賴志明之犯行，並據此指摘原判決此部分不當
    ，並請求為無罪之判決，均為無理由，惟原判決此部分既有
    上揭疏誤，且經被告林文志提起上訴，即屬無可維持，應由
    本院將原判決關於被告林文志連續販賣第二級毒品部分予撤
    銷改判【原判決就被告林文志連續販賣第一級毒品罪部分，
    業經本院前審撤銷改判無罪，因檢察官未上訴最高法院而確
    定在案】原判決此部分既經撤銷改判，則原判決就被告林文
    志據以定應執行刑之諭知，即失所附麗，應一併撤銷。本院
    審酌被告林文志之平日素行不佳，有臺灣高等法院被告前案
    紀錄表可考，竟不知警惕行止、犯罪之動機、目的均僅為圖
    一己之私利，且其本身即染有施用毒品之惡習，更深知上開
    毒品具有成癮性，服用後會產生依賴性、耐藥性，且戒解不
    易，嚴重妨害人之身心健康，竟因貪圖利益，販賣第二級毒
    品甲基安非他命嚴重影響社會治安、戕害國民身心健康，其
    犯罪動機、目的及手段均實值非難，且惡性非輕，兼衡酌被
    告林文志販賣第二級毒品甲基安非他命之對象為一人，販賣
    之次數、數量、金額，因而獲取之利得，所生之損害程度；
    再考之被告係高中肄業之智識程度，家庭經濟小康之生活情
    狀（參見被告林文志警詢調查筆錄受詢問人欄內之記載），
    暨被告林文志犯罪後態度部分尚無從為其有利之考量等一切
    情狀，量處如主文第二項所示之刑，以示懲儆。
七、沒收部分：
  (一)按毒品危害防制條例第18條第1項前段規定查獲之 第一、二
    級毒品，不問屬於犯人與否，沒收銷燬之。其所稱查獲之毒
    品，係指犯人被查獲之毒品而言（最高法院98年度台上字第
    1223號判決意旨參見）。本件賴志明於95年 4月21日遭警查
    獲時所查扣之第二級毒品甲基安非他命 2包（合計警秤毛重
    37.2公克），雖係購自被告林文志而來，然此查扣之第二級
    毒品甲基安非他命 2包（合計警秤毛重37.2公克），既已因
    販賣而交付與賴志明持有，自應於賴志明所涉犯之毒品案件
    中依法宣告沒收銷燬，本院依法自不得併予宣告沒收銷燬【
    附註：該扣案之第二級毒品甲基安非他命 2包（合計警秤毛
    重37.2公克），業已於賴志明所涉施用毒品案件中，業經臺
    灣臺中地方法院以95年度訴字第1953號認罪協商之宣示判決
    筆錄判決有罪確定，扣案之毒品並於判決中宣告沒收銷燬】
    。
  (二)按毒品危害防制條例第19條第1項規定：犯第4條之罪者，其
    供犯罪所用或因犯罪所得之財物，均沒收之，如全部或一部
    不能沒收時，追徵其價額或以其財產抵償之。但該條項並無
    如同條例第18條第1項所定 「不問屬於犯人與否，沒收之」
    之明文，自屬相對沒收主義之立法。是其應沒收之物，應以
    屬被告或共犯所有者為限。又該規定所稱「追徵其價額」者
    ，係指所沒收之物為金錢以外之其他財物而無法沒收時，應
    追徵其價額，使其繳納與原物相當之價額。如所得財物為金
    錢而無法沒收時，始應「以其財產抵償之」（最高法院95年
    度臺上字第305號判決意旨參照）。查本件扣案之SONY ERIC
    SSON行動電話 1支（不包括內插之門號0000000000號SIM卡1
    張），係被告林文志所有，業據被告林文志供承在卷，復係
    供本案販毒聯絡使用， 自應依毒品危害防制條例第19條第1
    項規定宣告沒收（因已扣案，自無不能沒收之情形，故毋庸
    諭知追徵其價額）。至扣案之門號0000000000號SIM卡1張【
    此SIM卡申請人為不知情之宋志傑申辦所有， 申請日期為94
    年11月5日，此有通聯調閱查詢單1紙附卷可稽（見臺中市警
    察局第一分局刑案偵查卷第387頁）】， 因非屬被告林文志
    所有，復查無其他積極證據足以證明係由被告林文志委託代
    辦申請，依法自不得予以宣告沒收。 另未扣案之行動電話1
    具（廠牌不詳）係被告林文志所有，供被告林文志販賣第二
    級毒品甲基安非他命犯罪所用之物，自應依毒品危害防制條
    例第19條第1項之規定宣告沒收之 ，且因上開不詳廠牌之行
    動電話 1具，並未扣案，故如全部或一部不能沒收時，應追
    徵其價額，或以其財產抵償之（按既已因追徵其價額而成為
    以金錢計數，自應同時併為「或以其財產抵償之」之諭知（
    最高法院95年度台上字第354號判決意旨參見）。 至未扣案
    之門號0000000000號SIM卡 1張【此SIM卡申請人為不知情之
    黃志乾申辦所有，申請日期為95年 2月10日，此有通聯調閱
    查詢單 1紙附卷可憑（見臺中市警察局第一分局刑案偵查卷
    第386頁）】， 因非屬被告林文志所有，復查無其他積極證
    據足以證明係由被告林文志委託代辦申請，依法亦不得予以
    宣告沒收。
  (三)按毒品危害防制條例第19條第1項規定 ，犯販賣毒品罪者，
    其犯罪所得之財物均沒收之，係採義務沒收主義。故販賣毒
    品所得之對價，不問其中成本若干，利潤多少，均應全部諭
    知沒收，貫徹政府查禁煙毒之決心，以符立法本旨（最高法
    院91年度臺上字第2419號判決意旨參照）。查本件被告林文
    志先後販賣第二級毒品甲基安非他命 4次所得16萬元（即每
    次金額為 4萬元，故合計為16萬元），既均未扣案，自應依
    毒品危害防制條例第19條第1項規定予宣告沒收之 ，並諭知
    如全部或一部不能沒收時，以其財產抵償之。
  (四)按從刑係附隨於主刑之處遇，倘無主刑，即無從刑。被訴之
    事實，倘經判決部分有罪，部分無罪，其與無罪部分相關之
    扣案物品，縱屬違禁物，祇能在該無罪部分判決確定後，由
    檢察官單獨聲請宣告沒收，或因其他罪嫌依法另行起訴，同
    時請求法院一併處理，仍無在有罪部分主刑項下，併予宣告
    沒收之餘地 （最高法院98年度台上字第654號判決意旨照）
    。本件如附表一編號１所示之第一級毒品海洛因；及如附表
    三編號３所示之第二級毒品甲基安非他命，因均係被告林文
    志於95年 6月11日遭警查獲時所查扣之毒品，距離賴志明於
    95年4月21日遭警查獲之時間已有約50天之間隔， 復查無其
    他積極證據足以證明係供被告林文志犯本案販賣第二級毒品
    甲基安非他命所用之物，顯與被告林文志本件販賣第二級毒
    品之犯行無關，故無從附麗於主刑併為沒收銷燬之諭知，本
    院依法自不得併予宣告沒收銷燬。
  (五)至本案除上揭所述以外之其餘如附表一、二、三所列之扣案
    物品，因卷內並查無其他積極證據足以證明與前開本院認定
    之犯罪事實有關，核與沒收之要件不符，爰均不予宣告沒收
    ，末此敘明。
八、不另為無罪諭知部分：
  (一)公訴意旨另謂以：被告林文志除有上揭 4次販賣第二級毒
    品甲基安非他命予賴志明之犯行以外，另認被告林文志自94
    年上半年之某日起，至95年4月19日前之5至10日間之某日止
    ，尚有以第二級毒品甲基安非他命每37.5至40公克約3至4萬
    元之代價，連續在臺中市○○區○○路等處，販賣上述毒品
    給賴志明之其他販賣第二級毒品甲基安非他命之犯行。被
    告林文志與賴志明基於販賣第二級毒品之犯意聯絡，於95年
    4月11日6時25分前之某時，由被告林文志先以電話與真實姓
    名年籍不詳，綽號「豐兄」之成年男子，聯繫交易毒品甲基
    安非他命之事宜， 並相約至臺中市○○路60之6號3樓之3賴
    志明之住處交付。 再於同日6時30分許，由賴志明將被告林
    文志事先交付之毒品甲基安非他命（數量不詳）交給「豐兄
    」，並收受「豐兄」所交付之對價 5萬元。「豐兄」離去後
    ，賴志明於6時30分5秒以0000000000號電話撥打0000000000
    號通知被告林文志，並將該款項交給被告林文志，共同販賣
    毒品甲基安非他命得逞。因認被告林文志此部分另涉犯有毒
    品危害防制條例第4條第2項之販賣第二級毒品甲基安非他命
    罪嫌云云。
  (二)按犯罪事實應依證據認定之，無證據不得認定犯罪事實，又
    不能證明被告犯罪者，應諭知無罪之判決，刑事訴訟法第15
    4條第2項、第301條第1項分別定有明文。又事實之認定，應
    憑證據，如未能發現相當證據，或證據不足以證明，自不能
    以推測或擬制之方法，以為裁判基礎，最高法院著有40年度
    臺上字第86號判例參照；另按認定犯罪事實，所憑之證據，
    雖不以直接證據為限，間接證據亦包括在內，然無論直接或
    間接證據，其為訴訟上之證明，須於通常一般之人均不致於
    有所懷疑，而得確信其為真實之程度者，始得據之為有罪之
    認定，倘其證明尚未達到此一程度，而有合理性懷疑之存在
    時，即無從為有罪之認定，此亦有最高法院76年度臺上字第
    4986號判例可資參照；如以間接證據斷罪時，必其所成立之
    證據，在直接關係上，雖僅足以證明他項事實，而由此他項
    事實，本於推理之作用足以證明待證事實者，方為合法，不
    得徒憑主觀上之推想，將一般經驗上有利被告之其他合理情
    況逕予排除，此觀諸最高法院32年度上字第67號判例意旨亦
    明。
  (三)本件公訴人認被告林文志此部分另涉犯有毒品危害防制條例
    第4條第2項之販賣第二級毒品甲基安非他命罪嫌，無非係以
    證人賴志明於偵訊時之證述；及卷附之通訊監察譯文為其主
    要論據。然訊據被告林文志則均堅決否認有公訴人所指訴此
    部分販賣第二級毒品甲基安非他命之犯行，被告林文志並辯
    稱：伊沒有販賣第二級毒品甲基安非他命與賴志明，也沒有
    與賴志明共同販賣第二級毒品甲基安非他命與綽號「豐兄」
    之人等語。經查：
  證人賴志明於本院審理時業已當庭結證稱：其向被告林文志
    購買第二級毒品甲基安非他命之次數共計有 4次（原係結證
    稱至少 4次以上，本院採以對被告林文志最有利之方式，認
    定為4次），每次買1兩，約37.5克，1兩4萬元左右，有包括
    被查到那次等語（見本院99年 3月16日審判筆錄），衡以證
    人賴志明係在坦承偽證後始為上揭證述，其所為之證詞當可
    採信。此外，復查無其他補強證據佐證被告林文志除有上述
    4次販賣第二級毒品甲基安非他命之犯行外， 另有其他販賣
    第二級毒品甲基安非他命之犯行，基於貫澈刑事訴訟無罪推
    定及嚴格證明之基本原則，此部分犯行既無從證明，自應為
    對被告林文志有利之認定。
  按被告或共犯之自白，不得作為有罪判決之唯一證據，仍應
    調查其他必要之證據，以察其是否與事實相符，刑事訴訟法
    第156條第2項定有明文。有關被告林文志與賴志明（綽號：
    小支）基於意圖販賣第二級毒品甲基安非他命以營利之犯意
    聯絡，於95年4月11日上午6時25分前之某時，由被告林文志
    先以電話與許進芳（綽號：豐兄）聯繫交易甲基安非他命之
    事宜， 並相約至臺中市○○路60之6號3樓之3賴志明之住處
    交易， 再於同日上午6時30分，由賴志明將被告林文志事先
    交付之第二級毒品甲基安非他命（數量不詳）交給「豐兄」
    ，並收受「豐兄」所交付之對價五萬元。「豐兄」離去後，
    賴志明即於同日上午6時30分5秒以0000000000（起訴書誤載
    為0000000000）號行動電話撥打0000000000（起訴書誤載為
    0000000000）號行動電話通知被告林文志，並將該款項交給
    被告林文志，而共同販賣甲基安非他命得逞。係以賴志明於
    偵查、第一審及原審之證述，卷附上開 2支行動電話當時之
    通訊監聽譯文內容為：「（小支：豐兄已將東西拿走了，我
    收5萬元。志兄：好」為其論據。 然被告林文志始終否認有
    上開共同販賣第二級毒品甲基安非他命之行為，且證人許進
    芳先後 2次在本院上訴審及本院審理時亦均結證稱並未向被
    告林文志與賴志明買過毒品，其施用之毒品係向外號「黑人
    」購買等語（見本院上重訴卷(二)第8頁背面；及本院99年3月
    16日判筆錄）。且依上開通訊監聽譯文內容，並不足以佐證
    被告林文志確有該次共同販賣甲基安非他命之犯行。是此部
    分除共同正犯賴志明於偵查、第一審及原審之自白外，並查
    無其他補強證據足以證明賴志明之自白係與事實相符。是以
    被告林文志上開所辯：伊沒有與賴志明共同販賣甲基安非他
    命予綽號「豐兄」之人乙節，要非虛言，尚可採信。此外，
    本院復查無其他積極證據足資證明被告林文志另有檢察官所
    指之此部分犯行，被告林文志此部分犯罪均屬不能證明，依
    法本應為無罪之判決，然因檢察官認被告林文志此部分販賣
    第二級毒品甲基安非他命及共同販賣第二級毒品甲基安非他
    命之犯行，與上揭販賣第二級毒品判決有罪部分，均具有修
    正刪除前連續犯之裁判上一罪關係，爰均不另為無罪之諭知
    。
據上論斷，應依刑事訴訟法第369條第1項前段、第364條、第299
條第1項前段，98年 5月20日修正公布前毒品危害防制條例第4條
第2項、毒品危害防制條例第19條第1項，刑法第11條、第2條第1
項前段，修正刪除前刑法第56條、修正前刑法第47條，判決如主
文。
本案經檢察官李斌到庭執行職務。
中    華    民    國    99    年     6    月    29    日
            刑事第九庭    審判長法  官  江  德  千
                                法  官  賴  妙  雲
                                法  官  許  旭  聖
以上正本證明與原本無異。
如不服本判決應於收受送達後10日內向本院提出上訴書狀，其未
敘述上訴之理由者，並得於提起上訴後10日內向本院補提理由書
（均須按他造當事人之人數附繕本）「切勿逕送上級法院」。

                                書記官  紀  美  鈺
中    華    民    國    99    年    7     月    2     日
附錄本案論罪科刑法條：
98年5月20日修正公布前毒品危害防制條例第4條第2項：
製造、運輸、販賣第二級毒品者，處無期徒刑或7年以上有期徒
刑，得併科新臺幣7百萬元以下罰金。
附表一：95年6月11日下午17時20分許，在臺中市○○區○○路
        與至善路口停車場，自被告林文志身上所扣押之物
┌───┬──────────────────────┐
│編  號│ 扣    押    物    品    名    稱           │
├───┼──────────────────────┤
│  １  │第一級毒品海洛因3包(總淨重4.77公克，純度35.2│
│      │ 1%)                                        │
├───┼──────────────────────┤
│  ２  │行動電話5具（分別為含0000000000、0000000000 │
│      │、0000000000、0000000000、0000000000門號SIM │
│      │卡）                                        │
├───┼──────────────────────┤
│  ３  │偽造之楊宗澤身分證及駕照各1張（此涉偽造文書 │
│      │部分，業經另案起訴）                        │
└───┴──────────────────────┘
附表二：95年6月11日下午17時40分許，被告林文志帶同警方在
        臺中市○○區○○路58號14樓之1扣押之物
┌───┬──────────────────────┐
│編  號│ 扣    押    物    品    名    稱           │
├───┼──────────────────────┤
│  １  │研磨機1台                                   │
├───┼──────────────────────┤
│  ２  │咖啡因（屬興奮劑）9包驗餘總重9015.56公克（鑑│
│      │定用罄2.1公克）                             │
├───┼──────────────────────┤
│  ３  │普卡因（屬麻醉劑）9包驗餘總重4517.30公克（鑑│
│      │定用罄1.47公克）                            │
├───┼──────────────────────┤
│  ４  │毒品分裝袋1大包、毒品殘渣袋9包、注射針筒29支│
└───┴──────────────────────┘
附表三：95年6月11日晚上20時30分許，被告林文志帶同警方在
        臺中市○○區○○路227號Ｂ棟12樓之2號扣押之物
┌───┬──────────────────────┐
│編  號│ 扣    押    物    品    名    稱           │
├───┼──────────────────────┤
│  １  │現金新臺幣20萬元                            │
├───┼──────────────────────┤
│  ２  │行動電話４具（分別為BENQ、G-PLUS、NOKIA、NOK│
│      │IA牌，其中含0000000000、0000000000、00000000│
│      │22門號SIM卡，另1具NOKIA牌電話則不含SIM卡）  │
├───┼──────────────────────┤
│  ３  │第二級毒品安非他命2包（驗餘重為1.039公克）  │
└───┴──────────────────────┘

司法院資訊處製作；財團法人民間司法改革基金會備份。
